臺灣新北地方法院刑事判決
110年度審訴字第1502號
公  訴  人  臺灣新北地方檢察署檢察官
被      告  黃永曄


上列被告因傷害案件，經檢察官提起公訴（109年度偵字第16511
號），被告於本院準備程序中就被訴事實為有罪之陳述，經告知
簡式審判程序之旨，並聽取當事人之意見後，經本院合議庭裁定
由受命法官獨任進行簡式審判程序，判決如下：
    主  文
黃永曄犯傷害罪，處有期徒刑伍月，如易科罰金，以新臺幣壹仟
元折算壹日。緩刑貳年，並應支付如附表所示之損害賠償。
    事  實
一、黃永曄與孫得霖前因有債務糾紛而生嫌隙，於民國108年9月
    13日17時許，在新北市○○區○○路0段0○0號玄天宮廟，
　　雙方談及黃永曄積欠孫得霖債務之事後起口角爭執，黃永曄
    竟至其車內取出西瓜刀1把返回現場，並基於傷害人身體之
    犯意，持該西瓜刀朝孫得霖身體揮砍，孫得霖見狀旋即以右手
    手掌朝上阻擋，因而受有右掌、右拇指切傷、掌肌裂傷、橈
    血管及正中神經部分斷裂、右手10公分裂傷深及肌肉血管神
    經等傷害（經醫治診療後傷口有疤痕肥厚現象、右大拇指感
    覺稍麻）。
二、案經孫得霖告訴暨新北市政府警察局土城分局報告臺灣新北
    地方檢察署檢察官偵查起訴。
    理  由
一、查本案被告黃永曄所犯係死刑、無期徒刑、最輕本刑為3年
    以上有期徒刑以外之罪，且非高等法院管轄第一審案件，其
    於準備程序中就被訴事實為有罪之陳述，經本院告知簡式審
    判程序之旨，並聽取公訴人、被告之意見後，本院合議庭裁
    定由受命法官獨任進行簡式審判程序審理，則本案證據之調
    查，依刑事訴訟法第273條之2規定，自不受同法第159條第1
    項、第161條之2、第161條之3、第163條之1及第164條至第1
    70條規定之限制，合先敘明。
二、前開犯罪事實，業據被告於警詢、偵查、本院準備程序及審
    理時均坦承不諱，核與證人即告訴人孫得霖於警詢及偵查中
    證述之情節相符（見109年度偵字第16511號卷【下稱偵字卷
    】第9至11頁、第21至24頁），且與證人劉承睿於警詢及偵
    查中，證人楊繡慈、饒紳泓於偵查中證述之情節無悖（見偵
    字卷第4至8頁、第30至31頁、第71至72頁），並有通訊軟體
    微信對話紀錄1份、天主教耕莘醫療財團法人耕莘醫院乙種
    診斷證明書2份（108年9月16日、110年3月31日）、受傷照
    片1張、天主教耕莘醫療財團法人耕莘醫院110年5月17日耕
    醫病歷字第1100003342號函1份等附卷可稽（見109年度他字
    第8823號卷【下稱他字卷】第6頁、第7頁、偵字卷第49頁、
    他字卷第8頁、偵字卷第55頁），足認被告上開任意性自白
    與事實相符，堪以採信。本案事證明確，被告犯行洵堪認定
    ，應依法論科。
三、論罪科刑：
(一)罪名：
　　核被告所為，係犯刑法第277條第1項之傷害罪。
(二)量刑：　　
　　爰審酌被告因與告訴人所生金錢債務糾紛，不思理性解決，
    竟對告訴人施加暴力，其犯罪動機、目的及犯罪手段均無可
    取；兼衡被告前無因案經法院判處罪刑之紀錄，有臺灣高等
    法院被告前案紀錄卷可參、專科肄業之智識程度（見被告之
    個人戶籍資料查詢結果）、於本院審理時自陳之家庭生活與
    經濟狀況（詳見本院簡式審判筆錄第5頁）、告訴人所受傷
    勢程度，及犯後坦承犯行，並與告訴人達成調解，有本院調
    解筆錄影本在卷可參，告訴人於本院審理時請求從輕量刑等
    一切情狀，量處如主文所示之刑，並諭知易科罰金之折算標
    準。
(三)緩刑：
　　查被告前未曾因故意犯罪受有期徒刑以上刑之宣告，此有臺
    灣高等法院被告前案紀錄表1份在卷可佐。被告因一時失慮
    ，致罹刑章，於本院審理時坦承犯行，良有悔意，且已與告
    訴人達成調解，堪認被告已盡力修復其犯罪所造成之損害，
    告訴代理人於本院審理時亦表示請求本院給予被告附條件緩
    刑之機會，是本院認被告經此偵審程序及刑之宣告後，應能
    知所警惕，而無再犯之虞，因認所宣告之刑以暫不執行為適
    當，爰依刑法第74條第1項第1款之規定，併予宣告緩刑2年
    ，以啟自新。另本院為確保被告緩刑之宣告能收具體之成效
    ，且期使被告確切明瞭其行為對社會所造成之危害，以培養
    正確法治觀念，並審酌被告與告訴人間之調解條件，為期被
    告能確實履行上開賠償承諾，爰併依刑法第74條第2項第3款
    之規定，命其應向告訴人支付如主文所示即上開調解筆錄所
    載內容之損害賠償。倘被告違反上開應行負擔之事項且情節
    重大者，依刑法第75條之1第1項第4款之規定，其緩刑之宣
    告仍得由檢察官向法院聲請撤銷，附此敘明。
四、沒收部分：
    查被告持以遂行本案傷害犯行之西瓜刀，未據扣案，且非被
    告所有，業據被告於本院審理時陳明在卷，爰不予宣告沒收
    或追徵。
據上論斷，應依刑事訴訟法第273條之1第1項、第299條第1項前
段條，刑法第277條第1項、第41條第1項前段、第74條第1項第1
款、第2項第3款，刑法施行法第1條之1第1項，判決如主文。
本案經檢察官何皓元偵查起訴，檢察官高智美到庭執行職務。
中　　華　　民　　國　 111　　年　　3 　　月　　9 　　日
                  刑事第二十五庭  法  官  白光華
上列正本證明與原本無異。
如不服本判決，應於判決送達後20日內敘明上訴理由，向本院提
出上訴狀 (應附繕本) ，上訴於臺灣高等法院。其未敘述上訴理
由者，應於上訴期間屆滿後20日內向本院補提理由書「切勿逕送
上級法院」。
                                  書記官  楊貽婷
中　　華　　民　　國　 111　　年　　3 　　月　　9 　　日
附錄本判決論罪科刑法條全文：
中華民國刑法第277條
傷害人之身體或健康者，處 5 年以下有期徒刑、拘役或 50 萬
元以下罰金。
犯前項之罪，因而致人於死者，處無期徒刑或 7 年以上有期徒
刑；致重傷者，處 3 年以上 10 年以下有期徒刑。
附表：
被告應給付告訴人孫得霖新臺幣（下同）貳拾伍萬元。給付方式為： 自民國111年3月起，於每月15日以前分期給付壹萬參仟捌佰捌拾捌元，至全部清償為止，如有一期不履行視為全部到期。上開款項應匯入告訴人孫得霖指定之金融帳戶（第一銀行土城分行，帳號00000000000，戶名：孫得霖）。